臺灣高等法院民事裁定　　　　　　　　　100年度聲字第280號
聲　請　人　周金池
相　對　人　周向家珊
　　　　　　周敦凡
　　　　　　周敦千
上列當事人間聲請停止強制執行事件，本院裁定如下：
    主  文
聲請人供擔保新臺幣壹佰伍拾萬元後，臺灣基隆地方法院100年
度司執字第2352號拍賣抵押物執行事件之強制執行程序，於本院
100年度重上字第358號事件判決確定前，應暫予停止。
    理  由
一、按有回復原狀之聲請，或提起再審或異議之訴，或對於和解
    為繼續審判之請求，或提起宣告調解無效之訴、撤銷調解之
    訴，或對於許可強制執行之裁定提起抗告時，法院因必要情
    形或依聲請定相當並確實之擔保，得為停止強制執行之裁定
    ，強制執行法第18條第2項定有明文。又抵押人如以許可執
    行裁定成立前實體上之事由，主張該裁定不得為執行名義而
    提起訴訟時，其情形較裁定程序為重，依「舉輕明重」之法
    理，並兼顧抵押人之利益，則抵押人自得依強制執行法第18
    條第2項規定，聲請為停止執行之裁定（司法院大法官釋字
    第182號解釋參照）。復按抵押人本此裁定所供之擔保，係
    以擔保抵押權人因抵押人聲請停止強制執行不當，可能遭受
    之損害獲得賠償為目的；法院定此項擔保，其數額應依標的
    物停止執行後，抵押權人未能即時受償或利用該標的物所受
    之損害額，或其因另供擔保強制執行所受之損害額定之，非
    以標的物之價值或其債權額為依據（最高法院86年度臺抗字
    第442號、87年度臺抗字第529號、95年度臺抗字第104號裁
    定意旨參照）。
二、本件聲請意旨略以：相對人前以伊積欠相對人之被繼承人周
    尚誠抵押債務未清償，聲請拍賣抵押物，經臺灣基隆地方法
    院以99年度司拍字第286號裁定准予拍賣伊所有如同裁定（
    下稱附表）所示之土地，並經同法院以100年度司執字第
    2352 號拍賣抵押物執行事件實施強制執行在案。因兩造間
    並無債權債務關係存在，所設定之抵押權並不存在，伊已起
    訴請求確認如附表所示土地所登記權利價值新台幣（下同）
    600萬元之最高限額抵押權及其所擔保之債權不存在，並命
    相對人塗銷上開最高限額抵押權之設定登記，經同上法院以
    99年度訴字第395號判決伊勝訴，惟相對人聲明不服，提起
    上訴，現由本院以100年度重上字第358號塗銷抵押權登記事
    件審理中。上開土地倘經拍賣，將有害伊之權利，爰依強制
    執行法第18條第2項規定聲請裁定停止執行等語。
三、經查相對人聲請強制執行拍賣聲請人所有如附表所示之土地
    ，經本院調閱該執行事件卷宗核閱無訛，並參酌本院100年
    度重上字第358號塗銷抵押權登記事件案卷後，認本件聲請
    ，核與前開規定相符。爰審酌相對人聲請強制執行所主張之
    債權為1,000萬元，其因停止執行所受之損害，應為其未能
    即時受償上開款項之利息損害；又因聲請人所提起之塗銷抵
    押權登記等事件，其訴訟標的價額逾150萬元，參考各級法
    院辦案期限實施要點規定，第二、三審審判案件之辦案期限
    為2年、1年，估計該事件至訴訟終結，其期間約為3年；則
    相對人因停止執行未能即時受償上開款項所受利息損害，按
    法定利率計算，約為150萬元（計算式：10,000,000元×5%
    ×3＝1,500,000元）。爰酌定聲請人為相對人提供擔保金額
    150萬元，准予停止執行。
四、爰依強制執行法第18條第2項，裁定如主文。
中    華    民    國   100    年    9     月    21    日
                    民事第八庭
                        審判長法  官 許正順
                              法  官 滕允潔
                              法  官 鄭威莉
正本係照原本作成。
如不服本裁定，應於收受送達後10日內向本院提出抗告狀，並應
繳納抗告費新台幣１千元。
中    華    民    國   100    年    9     月    21    日
                              書記官 李垂福